【裁判字號】    97,訴,1144
【裁判日期】    970731
【裁判案由】    毒品危害防制條例
【裁判全文】
臺灣臺北地方法院刑事判決              97年度訴字第1144號
公  訴  人  臺灣臺北地方法院檢察署檢察官
被      告  甲○○
上列被告因違反毒品危害防制條例案件，經檢察官提起公訴（97
年度毒偵字第1540號），被告於本院準備程序進行中就被訴事實
先為有罪之陳述，由本院合議庭當庭裁定以簡式審判程序審理，
判決如下：
    主  文
甲○○施用第一級毒品，累犯，處有期徒刑捌月。扣案如附表一
所示之物，沒收銷燬之，附表二所示之物沒收。
    事  實
一、甲○○曾有恐嚇罪、偽造文書及多次違反毒品危害防制條例
    案件而為法院判決有罪確定之紀錄。其中偽造文書罪部分曾
    為臺灣士林地方法院於民國九十六年一月十八日以九十五年
    度訴字第一一五三號判決判處有期徒刑四月確定。嗣因適用
    中華民國九十六年罪犯減刑條例，減為有期徒刑二月，於九
    十六年九月六日易科罰金執行完畢。亦曾因施用毒品案件，
    經臺灣板橋地方法院以九十五年度毒聲字第三三九號裁定令
    入勒戒處所施以觀察、勒戒後，認有繼續施用毒品之傾向，
    復由同院以九十五年度毒聲字第一九三七號裁定令入戒治處
    所施以強制戒治，後戒治成效經戒治處所評定為合格，認無
    繼續戒治之必要，經臺灣臺北地方法院檢察署檢察官於九十
    六年十月十七日以九十六年度戒毒偵字第四六九號為不起訴
    處分確定，九十六年十月三日因停止處分出所。惟其仍未戒
    除毒癮，於前開戒治完畢釋放五年內之九十七年四月十九日
    為警採尿前（應不含為警查獲後至採尿之期間）二十六小時
    內之某日時，在臺北縣土城市○○街二三巷四號住處，以將
    海洛因摻水後，用針筒注射入皮膚內之方式施用第一級毒品
    海洛因，嗣為警於同日上午零時五十分許，在臺北市萬華區
    ○○○路與廣州街口為警查獲，甲○○主動將置於內褲內裝
    有第一級毒品海洛因之針筒（淨重○點○六一○公克、取樣
    ○點○○二○公克、驗餘淨重○點○五九○公克，起訴書記
    載淨重零點一公克似有誤會），交與警方，而查悉上情。
二、案經臺北市政府警察局萬華分局報告臺灣臺北地方法院檢察
    署偵查起訴。於本院準備程序進行中，甲○○就被訴事實先
    為有罪之陳述，經合議庭當庭裁定由受命法官獨任行簡式審
    判程序。
    理    由
一、前揭事實，除施用時間外，業據被告甲○○坦承不諱（本院
    卷第二六頁背面參照），且經將被告為警查獲後採集之尿液
    送臺灣尖端先進生技醫藥股份有限公司鑑驗，呈鴉片類（可
    待因、嗎啡）陽性反應，有該公司九十七年五月二日濫用藥
    物檢驗報告附卷可稽（偵查卷第四三頁參照），該公司分別
    以ＥＩＡ酵素免疫分析法、ＧＣ／ＭＳ氣相層析質譜儀分析
    法為初步、確認檢驗，其結果信而有徵，足為本院判斷之依
    據。又有附表一所示，經交通部民用航空局航空醫務中心以
    氣相層析質譜儀分析法檢驗認含第一級毒品海洛因成分之粉
    末（偵查卷第五八頁附該中心九十七年四月二十五日航藥鑑
    字第○九七二二五六號毒品鑑定書參照），及盛裝該粉末、
    如附表二所示之針筒一支扣案可證，足以擔保被告前開任意
    性自白與事實相符。次查：海洛因經注射入人體後，約百分
    之八十於二十四小時內自尿中排出，一般而言，尿液中能否
    驗出嗎啡陽性反應與其投與量、投與途徑、採尿時間、個人
    體質及檢驗之方法之靈敏度有關，外國曾有文獻報導注射六
    毫克之海洛因之鹽酸鹽，其代謝物嗎啡之平均可檢出時限約
    為二十六小時（最低檢出量為三百ｎｇ／ｍｌ），此經行政
    院衛生署藥物食品檢驗局以八十一年九月八日藥檢壹字第
    八一一四八八五號函示明確。被告於偵查中表示施用第一級
    毒品之時間，係九十七年四月十七日下午五時許，顯有誤記
    ，仍應以前開專業機構之科學上函示為認定被告施用毒品時
    間之依據。第查被告曾因施用毒品案件，經臺灣板橋地方法
    院以九十五年度毒聲字第三三九號裁定令入勒戒處所施以觀
    察、勒戒後，認有繼續施用毒品之傾向，復由同院以九十五
    年度毒聲字第一九三七號裁定令入戒治處所施以強制戒治，
    後戒治成效經戒治處所評定為合格，認無繼續戒治之必要，
    經臺灣臺北地方法院檢察署檢察官於九十六年十月十七日以
    九十六年度戒毒偵字第四六九號為不起訴處分確定，九十六
    年十月三日因停止處分出所。此有臺灣高等法院被告前案紀
    錄表在卷足證，核屬於觀察勒戒、強制戒治執行完畢釋放後
    ，五年後再犯毒品危害防制條例第十條之罪之情形。被告犯
    行堪以認定。事證明確，應予論處。
三、核被告所為，係違反毒品危害防制條例第十條第一項之施用
    第一級毒品罪。被告持有第一級毒品之犯行，為施用之犯行
    吸收，不另論罪。又被告具事實欄所載刑之執行紀錄，此有
    上開臺灣高等法院判決、本院判決及臺灣高等法院被告前案
    紀錄表在卷足憑，其於受徒刑之執行完畢後，五年以內故意
    再犯本件有期徒刑以上之罪，為累犯，應依刑法第四十七條
    第一項規定加重其刑。爰審酌被告犯罪動機、目的、到案後
    坦承不諱等一切情狀，量處如主文所示之刑，以資儆懲。雖
    檢察官為被告求處得易科罰金之刑，然因被告所犯係最輕本
    刑有期徒刑六月以上之罪，又有多次施用毒品紀錄，本案復
    具累犯加重情形，不能論處有期徒刑六月而易科罰金，附此
    敘明。至於扣案如附表一所示之物，應依毒品危害防制條例
    第十八條第一項前段規定，不問屬於犯人與否，沒收銷燬之
    ；附表二所示之物，為盛裝附表一所示毒品而供被告持有該
    毒品所用之物，且為被告所有，業據被告供明（本院卷第二
    八頁背面參照），茲依刑法第三十八條第一項第二款規定，
    沒收之。
據上論斷，應依刑事訴訟法第二百七十三條之一、第二百九十九
條第一項前段，毒品危害防制條例第十條第一項、第十八條第一
項前段，刑法第十一條前段、第四十七條第一項、第三十八條第
一項第二款，判決如主文。
本案經檢察官楊智綸到庭執行職務。
中    華    民    國    97    年     7    月    31    日
                  刑事第十庭      法  官  姚念慈
以上正本證明與原本無異。
如不服本判決，應於判決送達後10日內，向本院提出上訴狀。
                                  書記官  劉芸珊
中    華    民    國    97    年    7    月    31    日
附表一：含第一級毒品海洛因成分之粉末（重○點○六一○公克
        、取樣○點○○二○公克、驗餘重○點○五九○公克。
        ）
附表二：包裝附表一毒品之注射針筒一支。
附錄本案論罪科刑所依據法條全文：
毒品危害防制條例第十條
施用第一級毒品者，處六月以上五年以下有期徒刑。


司法院資訊處製作；財團法人民間司法改革基金會備份。
